臺灣基隆地方法院基隆簡易庭小額民事判決
原　　　告　國泰世華商業銀行股份有限公司
法定代理人　汪國華
訴訟代理人　游豐維
訴訟代理人　陳坤龍
被　　　告　黃啟寶
　　　　　　黃啟隆
　　　　　　黃啟鴻
兼　共　同
訴訟代理人　黃許玉花
被　　　告　黃麗君
上列當事人間請求給付信用卡消費款事件，本院於民國100年8月
2日言詞辯論終結，判決如下：
    主  文
被告應給付原告新臺幣肆萬壹仟壹佰柒拾捌元，及其中新臺幣
萬陸仟玖佰拾元自民國九十五年三月二十二日起至清償日止
，按年息百分之十九‧七計算之利息。
訴訟費用新臺幣壹仟元由被告連帶負擔。
本判決得假執行。
事實及理由要領
一、原告起訴主張：被告之被繼承人黃德文前於民國91年4月19
    日向原告（合併更名前為匯通商業銀行股份有限公司）申辦
    信用卡，經原告核發卡號0000000000000000信用卡乙張使用
    ，依約被繼承人黃德文得於各特約商店簽帳消費，或向指定
    辦理預借現金之機構預借現金，但應於次月繳款截止日前向
    原告如數清償，逾期則喪失期限利益，並應自墊款日起按年
    息19.7% 計算利息。詎被繼承人黃德文自領得信用卡使用後
    ，自93年12月8 日起即未再依約付款，又被繼承人黃德文於
    94年4月15 日死亡，被告等為其法定繼承人，且未辦理拋棄
    繼承，依法自應繼承被繼承人黃德文財產上一切權利義務。
    而被告原於94年5月間與原告委外公司達成協議，約定自94
    年6月28日起至95年1月28日止，共分8期，每期清償新臺幣
    下同）5,625元，然被告僅於94年6月27日、94年7月27日及
    94年8月29日分別清償3期，共計1萬6,875元後即未再付款，
    依協議即應回復原信用卡使用契約計算利息。經核，計算至
    95年3月21日止，被告尚積欠原告信用卡消費款本金3萬6,93
    3元及依約計算之利息。為此提起本件訴訟，求為判決如主
    文第1項所示等情。
二、被告黃麗君則以繼承人應只繼承被繼承人死亡時所積欠之債
    務，死亡後之利息不應再請求等語抗辯。被告並均請求判決
    駁回原告之訴。
三、經查，原告主張上開事實，業據其提出與所述相符之股份有
    限公司變更登記事項卡、信用卡申請書及約定條款、信用卡
    消費帳款債權明細報表、本院100年2月8日基院義天字第011
    96號函、繼承系統表、帳單（以上均為影本）為證，而被告
    對於原告主張之事實均不爭執，堪認為實在。
四、按繼承，因被繼承人死亡而開始。繼承人自繼承開始時，除
    本法另有規定外，承受被繼承人財產上之一切權利、義務。
    民法第1147條、第1148條第1 項前段分別定有明文。本件被
    繼承人黃德文於94年4月15 日死亡，被告並未辦理拋棄繼承
    ，故自94年4月15 日起繼承被繼承人黃德文財產上一切權利
    義務，是被繼承人黃德文與原告間之信用卡使用契約之法律
    關係亦於斯時由被告承受，從而，被告既未全數清償積欠原
    告之信用卡消費款，其利息自依信用卡使用契約之約定計算
    之，被告黃麗君上開所辯，誠屬對法律之誤解，自不可採。
    從而，原告依兩造間信用卡使用契約及繼承之法律關係，請
    求被告連帶給付原告如主文第1 項所示之本金及利息，為有
    理由，應予准許。
五、本件係關於請求給付金錢之訴訟，標的金額在10萬元以下，
    適用民事訴訟法所定小額訴訟程序，本院既為被告敗訴之判
    決，即應依民事訴訟法第436條之20 規定，依職權宣告假執
    行。
六、本件訴訟費用即第一審裁判費1,000元由被告連帶負擔。
中    華    民    國   100    年    8     月    9     日
                  基隆簡易庭法  官  林淑鳳
以上正本係照原本作成。
對於本件判決如有不服，應於收受送達後20日內向本院提出上訴
書狀，上訴於本院合議庭，並按他造當事人之人數附具繕本。
如委任律師提起上訴者，應一併繳納上訴審裁判費。
當事人之上訴，非以判決違背法令為理由不得為之，上訴狀應記
載上訴理由，表明下列各款事項：
(一)原判決所違背之法令及其具體內容。
(二)依訴訟資料可認為原判決有違背法令之具體事實。
中    華    民    國   100    年    8     月    9     日
                            書記官  王鵬勝